【裁判字號】    90,易,2527
【裁判日期】    900821
【裁判案由】    妨害公務
【裁判全文】
臺灣板橋地方法院刑事判決                          九十年度易字第二五二七號
    公  訴  人  臺灣板橋地方法院檢察署檢察官
    被      告  甲○
右列被告因妨害公務案件，經檢察官聲請簡易判決處刑（八十九年度偵字第二０三四
五號），經本院板橋簡易庭認不宜逕以簡易判決處刑，移送本院改依通常程序審理，
本院判決如左：
    主  文
甲○連續對於公務員依法執行職務時，施強暴，處拘役參拾日，如易科罰金以參佰元
折算壹日。
    事  實
一、甲○於民國八十九年十月二十五上午十時三十分許，在台北縣土城市○○路一
    三八號即台灣板橋地方法院檢察署大門前，因所出示之台灣台北地方法院檢察處
    識別證業已過期，而與當時執行管制該署大門進出職務之法警林鍚昌發生停車之
    爭執，竟基於妨害公務之概括犯意，倒車衝撞林鍚昌而施以強暴，林鍚昌見狀雖
    有閃避，然右腳仍為車輪所壓傷（林鍚昌告訴傷害部份業已撤回），而通報法警
    室處理，該署法警乙○○乃自後追趕以執行緝捕職務，於同日上午十一時許至同
    市○○路一八五巷口之際，甲○又以手拉扯乙○○手臂而再度施用強暴，致乙○
    ○手臂受傷並有衣服破損之情（乙○○告訴傷害、毀損部份業已撤回），然甲○
    旋為趕赴現場之員警所查獲。
二、案經林鍚昌、乙○○訴由台北縣警察局土城分局報請臺灣板橋地方法院檢察署檢
    察官向本院板橋簡易庭聲請簡易判決處刑，經本院板橋簡易庭認不宜逕以簡易判
    決處刑，而簽准移送本院適用通常程序審判之。
    理  由
一、右揭事實業據被告甲○坦承不諱，核與告訴人林鍚昌、乙○○指證情節相符，並
    有告訴人林鍚昌、乙○○受傷後之診斷證明書各一件及照片一張在卷為憑。本件
    事證明確，被告犯行洵堪認定。
二、核被告所為，係犯刑法第一百三十五條第一項之妨害公務罪。被告先後二次犯行
    ，時間緊接﹐所犯罪名與構成要件均屬相同，顯係基於概括犯意反覆為之，應依
    刑法第五十六條連續犯之規定以一罪論，並加重其刑。爰審酌被告之素行、犯罪
    之動機、目的、手段，及被告犯後業已坦承犯行，且已與告訴人林鍚昌、乙○○
    達成和解等一切情狀，從輕量處如主文所示之刑，並諭知易科罰金之折算標準示
    懲。另查被告犯罪後，刑法第四十一條業於九十年一月四日經立法院修正通過為
    ：「犯最重本刑為五年以下有期徒刑以下之刑之罪，而受六個月以下有期徒刑或
    拘役之宣告，因身體、教育、職業或家庭之關係或其他正當事由，執行顯有困難
    者，得以一元以上三元以下折算一日，易科罰金。但確因不執行所宣告之刑，難
    收矯正之效，或難以維持法秩序者，不在此限。併合處罰之數罪，均有前項情形
    ，其應執行之刑逾六月者，亦同。」，並於同年一月十日經總統公布，於同年一
    月十二日生效，比較新舊法之結果，以新法有利於被告，依刑法第二條第一項前
    段之規定，應適用新法，合此敘明。
據上論斷，應依刑事訴訟法第四百五十二條、第二百九十九條第一項前段、刑法第五
十六條、第一百三十五條第一項、修正後第四十一條第一項前段、第二條第一項前段
、罰金罰鍰提高標準條例第一條、第二條，判決如主文。
本案經檢察官葉奇鑫到庭執行職務
中    華    民    國      九十        年      八      月    二十一    日
                                      臺灣板橋地方法院刑事第一庭
                                          法  官  毛崑山
右正本證明與原本無異。
如不服本判決，應於判決送達後十日內，向本院提出上訴狀。
                                          書記官  章宏萱
中    華    民    國      九十        年      八      月    二十一    日
附錄本案所犯法條全文
中華民國刑法第一百三十五條
(妨害公務執行及職務強制罪)
對於公務員依法執行職務時，施強暴脅迫者，處三年以下有期徒刑、拘役
或三百元以下罰金。
意圖使公務員執行一定之職務或妨害其依法執行一定之職務或使公務員辭
職，而施強暴脅迫者，亦同。
犯前二項之罪，因而致公務員於死者，處無期徒刑或七年以上有期徒刑。
致重傷者，處三年以上、十年以下有期徒刑。


司法院資訊處製作；財團法人民間司法改革基金會備份。
